【裁判字號】    95,台抗,447
【裁判日期】    950720
【裁判案由】    請求撤銷股東會決議等
【裁判全文】
最高法院民事裁定              九十五年度台抗字第四四七號
    抗  告  人  寶采國際股份有限公司
    法定代理人  乙○○
上列抗告人因與相對人甲○○間請求撤銷股東會決議等事件，對
於中華民國九十五年五月十五日台灣高等法院裁定（九十四年度
上字第八一六號），關於核定訴訟標的價額部分，提起抗告，本
院裁定如下：
    主  文
原裁定廢棄，應由台灣高等法院更為裁定。
    理  由
本件相對人訴請確認抗告人寶采國際股份有限公司（下稱寶采公
司）民國九十三年十二月二十一日股東臨時會（下稱系爭股東臨
時會）決議不存在。原法院以：按公司股東訴請撤銷股東會決議
，屬於財產權訴訟，其訴訟標的價額應以原告如獲勝訴判決，所
得受之客觀上利益定之。系爭股東臨時會決議改選抗告人公司董
事為乙○○、吳振雄、張承中，期間三年，嗣並改選乙○○為董
事長。而乙○○於九十四年擔任抗告人公司董事長期間，獲領薪
資新台幣（下同）二十萬元，是如撤銷系爭股東會決議，改選相
對人為抗告人公司董事長，相對人可得受客觀利益為六十萬元，
應徵第二審裁判費九千七百五十元，抗告人已繳第二審裁判費四
千五百元，不足五千二百五十元，爰裁定命抗告人如數補繳，固
非無見。惟查抗告人主張：寶采公司董事長乙○○每月酬勞為七
萬元，每任三年，應以二百五十二萬元作為本件客觀利益認定之
基礎等語。原法院未遑查明抗告人此項主張是否屬實，逕以乙○
○之所得稅扣繳憑單認定其三年之薪資為六十萬元，據為核定本
件訴訟標的價額，已嫌速斷。且改選董監事決議之撤銷，涉及全
體董監事之改選，系爭股東會決議改選乙○○、吳振雄、張承中
為董事，陳志鵬為監察人，自應以該當選董、監事四人酬勞之總
額，作為本件客觀利益額認定之基礎，乃原法院僅以乙○○一人
之薪資數額，核定本件訴訟標的價額，亦有未洽。再，抗告人主
張：本件撤銷股東會決議之訴，其訴訟標的價額，除董、監事酬
勞有明顯客觀利益額外，因尚有改選後可否執行或監督公司業務
等客觀之利益等語，果爾，此項客觀利益之額數如何？如屬不能
核定，可否依民事訴訟法第七十七條之十二之規定，以同法第四
百六十六條所定不得上訴第三審之最高利益額數加十分之一，亦
即以一百六十五萬元定其訴訟標的價額？非無詳究之餘地。抗告
意旨，指摘原裁定不當，求予廢棄，非無理由。
據上論結，本件抗告為有理由。依民事訴訟法第四百九十二條，
裁定如主文。
中    華    民    國  九十五  年    七    月   二十   日
                      最高法院民事第二庭
                          審判長法官  蕭  亨  國
                                法官  陳  淑  敏
                                法官  葉  勝  利
                                法官  黃  義  豐
                                法官  簡  清  忠
      本件正本證明與原本無異
                                      書  記  官
中    華    民    國  九十五  年    八    月    一    日
                                                Ａ


司法院資訊處製作；財團法人民間司法改革基金會備份。
